【裁判字號】    97,審重訴,339
【裁判日期】    980219
【裁判案由】    給付貨款
【裁判全文】
臺灣臺北地方法院民事判決           97年度審重訴字第339號
原      告  豐達電機臺灣股份有限公司
法定代理人  甲○○○
訴訟代理人  曾劍虹律師
被      告  歌林股份有限公司
法定代理人  乙○○
訴訟代理人  丙○○
當事人間請求給付貨款事件，經本院於中華民國98年2 月5 日言
詞辯論終結，判決如下：
    主      文
被告應給付原告新台幣壹仟壹佰零貳萬壹仟玖佰陸拾元，及自
民國九十七年十月四日起至清償日止，按年息百分之五計算之利
息。
訴訟費用新台幣壹拾萬玖仟零陸拾肆元由被告負擔。
本判決於原告以新台幣佰陸拾捌萬元為被告供擔保後，得假執
行。
    事實及理由
一、原告主張：被告於民國96年9月至97年1月期間多次向原告訂
    購揚聲器，原告業已將被告訂購之貨物交付完畢，被告乃簽
    發以華南商業銀行為付款人，票面金額分別為新台幣（下同
    ）2,472,749元、3,126,375元、2,413,845元，付款地在臺
    北中正區○○路93號，發票日為97年11月5日、98年1 月20
    日、98年2月5日之支票三紙，用以給付貨款。嗣原告分別於
    97年11月6日及98年1月21日提示發票日為97年11月5日及98
    年1月20日之支票，惟均遭退票未獲兌現，且被告業於97年9
    月5日即經臺灣票據交換所列為拒絕往來戶，故另紙支票雖
    尚未屆期，惟被告以遠期支票延付貨款之期限利益已喪失。
    又原告於97年2月27日至97年7月23日期間出貨與被告之揚聲
    器，貨款金額共計3,009,004元，被告迄今亦均未給付。為
    此本於買賣契約之法律關係，起訴請求被告給付買賣價金及
    法定遲延利息等語。並聲明：除假執行供擔保金額外，如主
    文所示（原告起訴時係聲明請求被告給付價金11,021,973元
    本息，嗣於本院98年2月5日言詞辯論期日減縮其應受判決事
    項，而聲明如上，經核與民事訴訟法第二百五十五條第一項
    第三款規定相符，應予准許）。
二、被告則以：其積欠之貨款應為11,021,963元等語，資為抗辯
    。並聲明：原告之訴及假執行之聲請均駁回。
三、兩造不爭執之事實：
    本件原告主張如前一所述之事實，已據其提出支票、發貨單
    、統一發票、奇摩股市公告、經濟日報新聞、工商時報新聞
    、退票理由單為證。被告對上開事實未予爭執而為自認，自
    堪信原告主張為真實。
四、再者，依民法第二百二十九條第二項規定：「給付無確定期
    限者，債務人於債權人得請求給付時，經其催告而未為給付
    ，自受催告時起，負遲延責任。其經債權人起訴而送達訴狀
    ，或依督促程序送達支付命令，或為其他相類之行為者，與
    催告有同一之效力。」、同法第二百三十三條第一項前段規
    定：「遲延之債務，以支付金錢為標的者，債權人得請求依
    法定利率計算之遲延利息。」，原告主張被告應自支付命令
    送達翌日（即97年10月4日）給付法定遲延利息，自屬有據
    。
五、從而，原告依買賣契約請求被告給付買賣價金本息如主文第
    一項所示，為有理由，應予准許。
六、假執行之宣告：
    原告陳明願供擔保，請求宣告假執行，核無不合，茲酌定擔
    保金額，予以准許。
七、結論：原告之訴為有理由，並依民事訴訟法第七十八條、第
    三百九十條第二項，判決如主文。
中    華    民    國    98    年    2     月    19    日
                  民事第六庭  法  官  賴錦華
以上正本係照原本作成。
如對本判決上訴，須於判決送達後二十日之不變期間內，向本院
提出上訴狀。
中    華    民    國    98    年    2     月    19    日
                              書記官  張馨文


司法院資訊處製作；財團法人民間司法改革基金會備份。
